【裁判字號】    99,審訴,1158
【裁判日期】    990806
【裁判案由】    毒品危害防制條例
【裁判全文】
臺灣桃園地方法院宣示判決筆錄        99年度審訴字第1158號
公  訴  人  臺灣桃園地方法院檢察署檢察官
被      告  甲○○
指定辯護人  本院公設辯護人  彭詩雯
上列被告因毒品危害防制條例案件（起訴案號：99年度毒偵字第
389 號），於中華民國99年8 月6 日下午5 時，在本院第十四法
庭宣示判決，出席職員如下：
          法  官  劉為丕
          書記官  吳忻蒨
法官起立朗讀判決主文、犯罪事實要旨、附記事項、處罰條文及
告以上訴限制、期間並提出上訴狀之法院，且諭知記載其內容：
一、主  文：
    甲○○施用第一級毒品，累犯，處有期徒刑玖月；又施用第
    二級毒品，累犯，處有期徒刑參月，扣案之第二級毒品甲基
    安非他命壹包（驗餘毛重零點參壹零陸公克）沒收銷燬之，
    吸食器壹組沒收。應執行有期徒刑拾月，扣案之第二級毒品
    甲基安非他命壹包（驗餘毛重零點參壹零陸公克）沒收銷燬
    之，吸食器壹組沒收。
二、犯罪事實要旨：
  (一)甲○○有下列強制戒治及犯罪科刑紀錄：
    1.前於民國89年間因施用毒品案件，經本院以89年度毒聲字
      第4595號裁定送觀察、勒戒後，認有繼續施用毒品之傾向
      ，再由本院以89年度毒聲字第5153號裁定令入戒治處所施
      以強制戒治，於90年1 月20日停止戒治出所，交付保護管
      束，嗣經本院以90年度毒聲字第2431號裁定撤銷停止戒治
      ，復令入戒治處所施以強制戒治，已於91年4 月28日執行
      完畢，該次施用毒品犯行，並經臺灣桃園地方法院檢察署
      檢察官以91年度戒偵字第284 號為不起訴處分確定。復於
      91年間因施用毒品案件（即於前開強制戒治執行完畢釋放
      後5 年內），經本院以91年度訴字第1476號判處有期徒刑
      8 月確定。
    2.另於82年間因違反肅清煙毒條例、麻醉藥品管理條例等案
      件，經法院分別判處有期徒刑3 年3 月、6 月確定，上開
      二罪復經臺灣高等法院以83年度聲字第1839號裁定定其應
      執行有期徒刑3 月8 月確定；又於84年間因違反藥事法案
      件，經本院以84年度訴字第1891號判處有期徒刑7 月確定
      ；又於85年間因違反肅清煙毒條例案件，經本院以85年度
      訴字第731 號判處有期徒刑3 年4 月確定，上開各罪，再
      經本院以85年度聲字第2122號裁定定其應執行有期徒刑7
      年5 月確定，入監執行後，於86年2 月5 日假釋出監，假
      釋期間因違反保護管束應遵守事項遭撤銷假釋，所餘殘刑
      有期徒刑4 年6 月4 日，再與於91年間因施用毒品案件，
      經本院以91年度訴字第1476號判處有期徒刑8 月確定之刑
      期，入監接續執行後，嗣經本院以96年度聲減字第1190號
      裁定均減刑，已於96年8 月9 日易科罰金執行完畢。
  (二)詎其猶不知悔改，復基於施用第一級毒品海洛因之犯意，於
    99年1 月9 日下午3 時30分許為警採尿時往前回溯26小時內
    之某時，在臺灣地區某不詳處所，以抽煙之方式，施用第一
    級毒品海洛因1 次；復另行基於施用第二級毒品甲基安非他
    命之犯意，於99年1 月8 日下午某時，在其桃園縣八德市○
    ○街150 巷36弄3 號4 樓居所內，以吸食器燒烤之方式，施
    用第二級毒品甲基安非他命1 次。嗣於99年1 月9 日下午2
    時20分許，在桃園縣八德市○○路1158號前為警查獲，並扣
    得第二級毒品甲基安非他命1 包（驗餘毛重0.3106公克）及
    其所有供本件施用第二級毒品所用之吸食器1 組。
三、附記事項：
    至被告於答辯理由狀陳稱，應依毒品危害防制條例第21條之
    規定，請求檢察官為不起訴處分或由少年法院為不付審理之
    裁定云云。按毒品危害防制條例第21條第2 項所稱：「依前
    項規定治療中經查獲」，依其文義，應係指依該條第1 項規
    定，犯同條例第10條之罪者，於犯罪未發覺前，即自動向行
    政院衛生署指定之醫療機構請求治療，而於治療中始經查獲
    該項未發覺之犯罪而言。如行為人於參與減害替代療法後，
    於治療期間，難忍毒癮，再度施用毒品，即與該條鼓勵戒毒
    自新之立法意旨相悖，自無該條之適用（最高法院99年度台
    上字第2988號判決意旨參照）。被告早於97年2 月25日於衛
    生署桃園療養院接受美沙冬替代療法，有被告提出之衛生署
    桃園療養院診斷證明書1 紙，附卷可查。本件被告於上揭犯
    罪事實要旨欄所示之犯罪時間，施用第一、二級毒品之犯行
    ，依上揭說明，應無毒品危害防制條例第21條之適用，附此
    敘明。
四、處罰條文：
    毒品危害防制條例第10條第1 項、第2 項、第18條第1 項前
    段，刑法第11條、第47條第1 項、第51條第5 款、第38條第
    1 項第2 款。
五、協商判決除有刑事訴訟法第455 條之4 第1 項第1 款於本訊
    問程序終結前，被告撤銷協商合意或檢察官撤回協商聲請者
    ；第2 款被告協商之意思非出於自由意志者；第4 款被告所
    犯之罪非第455 條之2 第1 項所定得以協商判決者；第6 款
    被告有其他較重之裁判上一罪之犯罪事實者；第7 款法院認
    應諭知免刑或免訴、不受理者情形之一，及違反同條第2 項
    「法院應於協商合意範圍內為判決；法院為協商判決所科之
    刑，以宣告緩刑或2 年以下有期徒刑、拘役或罰金為限」之
    規定者外，不得上訴。
六、如有前項得上訴之情形者，得自收受判決送達後10日內，向
    本院提出上訴書狀，上訴於第二審法院。
中    華    民    國    99    年    8     月    6     日
                        刑事庭  法  官  劉為丕
                                書記官  吳忻蒨
以上正本證明與原本無異
                                書記官  吳忻蒨
中    華    民    國    99    年    8     月    6     日
附錄本案論罪科刑依據之法條：
毒品危害防制條例第10條
施用第一級毒品者，處6 月以上 5 年以下有期徒刑。
施用第二級毒品者，處3 年以下有期徒刑。

司法院資訊處製作；財團法人民間司法改革基金會備份。
